



#Tarea 26/10: Análisis exploratorio de datos con ggplot2
##<span style="color:violet">_Menstruacción_

Primero prendo las librerías
```{r message=FALSE, warning=FALSE}
library(tidyverse)
library(janitor)
```
Leo el csv sobre datos de consumo de productos de gestión menstrual y creo un objeto. 

```{r message=FALSE, warning=FALSE, paged.print=TRUE}
menstruaccion <- 
readr::read_csv("https://raw.githubusercontent.com/cienciadedatos/datos-de-miercoles/master/datos/2019/2019-12-04/menstruaccion.csv")
```

```{r message=FALSE, warning=FALSE}

menstru2 <- clean_names(menstruaccion)
```

Selecciono las variables que me interesan: *Categoría*, *precio por unidad* y *región*

```{r message=FALSE, warning=FALSE}
menstru3 <- select(menstru2, "categoria", "precio_por_unidad", "region")

```


Ahora que tengo los datos ordenados, a trabajar sobre la visualización

```{r message=FALSE, warning=FALSE}
library(ggplot2)
library(ggridges)

```

Para conocer la distribución del precio por unidad de productos de gestión menstrual por región, armo un gráfico de K Density, una versión suavizada del histograma. 

Primero, a modo de prueba, saco la distribución del precio por unidad. El problema es que esto me toma toallitas y tampones en conjunto. 

```{r message=FALSE, warning=FALSE}

ggplot(data=menstru3, aes(x=precio_por_unidad
                        )) +
    geom_density(fill="#69b3a2", color="#e9ecef", alpha=0.8)                      
```

Para separar toallitas de tampones le digo que me llene las densidades de acuerdo a la categoría. Determino como variable x al precio por unidad y como parámetro de relleno a la categoría.

```{r message=FALSE, warning=FALSE}

ggplot(menstru3, aes(precio_por_unidad, fill= categoria)) + 
         geom_density(alpha= .3) +
        labs(x= "Precio por unidad", y= "Distribución")  

```

Ahora resta incorporar la variable región, añadiendolo como variable y. Quería probar si esta opción era posible usando el códico *geom_density* de ggplo2, pero no me devolvía lo mismo que el modelo así que usamos *geom_density_ridges* del paquete ggridges.

```{r message=FALSE, warning=FALSE}

ggplot(menstru3, aes(x = precio_por_unidad, y = region, fill = categoria, alpha= .4)) +
  geom_density_ridges(scale = 2, bandwidth = 1) +
  labs(x= "Distribución de precio por unidad", y= "Región") +
  scale_fill_manual(values = c("pink", "blue"))+
  facet_wrap(. ~ categoria) 

  
```

